臺灣臺北地方法院民事判決　　　　　　　　　　　　九十三年度訴字第四一五二號
　　原　　　告　國泰世華商業銀行股份有限公司
　　法定代理人　丙○○
　　訴訟代理人　甲○○
　　　　　　　　乙○○
　　被　　　告　丁○○
右當事人間給付信用卡消費款事件，本院於民國九十三年十一月二十三日言詞辯論終
結，判決如下：
    主  文
被告應給付原告新台幣伍拾捌萬貳仟玖佰玖拾玖元，其中新台幣伍拾伍萬陸仟捌佰
拾柒元部分自民國九十三年九月十九日起至清償日止，按年息百分之十九點七計算之
利息。
訴訟費用由被告負擔。
    事  實
甲、原告方面：
一、聲明：如主文第一項所示。
二、陳述：
（一）原告於民國九十二年六月二十六日經財政部正式核定由國泰商業銀行股份有限
      公司與世華聯合商業銀行股份有限公司合併，國泰商業銀行股份有限公司為消
      滅銀行，世華聯合商業銀行股份有限公司為存續銀行，於九十二年十月二十七
      日由經濟部核准登記，正式更名國泰世華商業銀行股份有限公司，更名前，二
      家銀行之權利義務關係由合併後存續，依公司法第七十五條規定由原告承受。
（二）被告丁○○於八十三年十一月一日、八十三年十一月十五日、九十二年二月二
      十五日、九十三年三月十五日與原告更名前之世華聯合商業銀行訂立信用卡使
      用契約，領用信用卡，依約被告就使用信用卡所生之債務，即應負清償義務。
      被告領用系爭信用卡後，得於各特約商店記帳消費，依信用卡約定條款第十四
      條、第十五條約定，應於當期繳款截止日前向原告全部清償，或以循環信用方
      式繳付最低應繳金額清償。依信用卡約定條款第十五、二十一、二十二條約定
      ，除喪失期限利益外，應另行給付債權人按年息百分之十九點七計算之利息。
      被告丁○○至九年九月十八日止，帳款尚餘五十九萬零五百六十八元未按期繳
      付，迭經催討無效。
（三）被告戊○○至九十三年九月十八日止，帳款尚餘六千四百二元未按期繳付，迭
      經催討無效。
（四）兩造於契約書合意以本院為第一審管轄法院。
三、證據：提出財政部核准函影本、公司變更登記事項卡影本、債權明細表、信用卡
    申請書、信用卡約定條款及帳單影本等件為證。
乙、被告方面：
一、聲明：原告之訴駁回
二、陳述：我有使用信用卡借款，這筆錢是借給學長使用，我有誠意要還款，但原告
    請求之利息過高。
    理  由
一、本件原告起訴時原請求被告給付五十九萬零五百六十八元，並請求被告與戊○○
    連帶給付六千四百零二元等，嗣原告減縮請求被告給付五十八萬二千九百九十九
    元，並撤回被告與戊○○連帶給付部分，符合民事訴訟法第二百五十五條第一項
    第三款訴之變更例外與同法第二百六十二條第一項前段訴之撤回規定，本件按原
    告變更聲明後內容審理之。
二、原告主張原告因世華聯合商業銀行與國泰銀行合併，於合併前，被告與世華聯合
    商業銀行訂立信用卡使用契約，積欠本金五十八萬二千九百九十九元之事實，已
    據其提出信用卡申請書、信用卡約定條款、債權明細表及帳單影本等件為證，而
    被告丁○○對積欠原告上開金額，並不爭執，是應認原告之主張為可採信。從而
    ，原告基於消費借貸及信用卡約定條款第三條約定，請求被告應給付五十八萬二
    千九百九十九元，其中五十五萬六千八百三十七元部分，自九十三年九月十九日
　　起至清償日止，按年息百分之十九點七計算之利息，為有理由，應予准許。
三、結論：本件原告之訴為有理由，依民事訴訟法第七十八條，判決如主文。
中　　　華　　　民　　　國　　九十三　　年　　十二　　　月　　　十四　　日
                              民事第三庭  法  官    李維心
正本係照原本作成
如對本判決上訴，須於判決送達後廿日內向本院提出上訴狀
中　　　華　　　民　　　國　　九十三　　年　　十二　　　月　　　十四　　日
                                          書記官    林梅珍
